【裁判字號】    89,訴,919
【裁判日期】    900814
【裁判案由】    毒品危害防制條例
【裁判全文】
臺灣桃園地方法院刑事判決                          八十九年度訴字第九一九號
    公  訴  人  臺灣桃園地方法院檢察署檢察官
    被      告  丁○○
    選任辯護人  林凱律師
右列被告因毒品危害防制條例案件，經檢察官提起公訴（八十九年度偵字第八九六三
號）及移送併辦（八十九年度偵字第一五二六四號），本院判決如左：
    主    文
丁○○連續明知為禁藥而寄藏，累犯，處有期徒刑貳年陸月，扣案之海洛因拾壹包（
合計淨重拾柒點柒柒公克）、安非他命陸小包（合計淨重玖玖點壹零公克）、海洛因
壹包（淨重壹點壹玖公克）、安非他命壹小包（淨重壹零點零伍柒參公克）及大麻一
包（淨重貳點捌肆公克）均沒收銷燬之。
    事    實
一、丁○○前於民國八十三年間因賭博、藥事法案件，經法院處有期徒刑六月、八月
    ，定執行刑為有期徒刑一年；又於八十三年間因槍砲、麻藥案件，經法院判處有
    期徒刑七月、七月，定執行刑為有期徒刑一年；再於八十三年間因槍砲案件，經
    判處有期徒刑三月，嗣三案裁定更定其刑為有期徒刑二年三月，送監執行，於八
    十五年七月二十六日因縮刑假釋出監，迄八十六年五月九日假釋期滿，未經撤銷
    假釋，其未經執行刑期以已執行完畢論（構成累犯）。猶不知悔改，明知海洛因
    及安非他命分別經衛生署公告為第一級毒品及第二級毒品，不得非法持有，復明
    知「安非他命類」（Amphetamine-like）藥品經行政院衛生署於六十九年十二月
    八日以衛署藥字第三０一一二四號公告禁止輸入、製造及寄藏，而屬藥事法所稱
    禁藥，竟基於寄藏禁藥安非及持有海洛因之概括犯意，先於八十九年六月十三日
    ，在桃園縣桃園市○○路八十九號二樓其住處，自綽號「臭豬仔」真實姓名年籍
    不詳之成年男子處取得海洛因十一包（起訴書誤載為六包）毛重共計二十六‧七
    公克（合計淨重十七‧七七公克、包裝重八‧四九公克）、安非他命六小包毛重
    共計一０五‧四公克（合計淨重九九‧一０公克、包裝重三‧六七公克），代為
    保管而同時寄藏禁藥安非他命及持有第一級毒品海洛因。後於八十九年十月三日
    ，在桃園縣中壢市○○路○段四六三巷五號二樓自綽號「阿弟」姓名為丙○○之
    人處取得海洛因一包毛重共計一‧七公克、安非他命一小包毛重共計一一‧二公
    克（淨重一０‧０五七三公克）及大麻一包毛重三‧二公克，代為保管而同時寄
    藏禁藥安非他命、持有第一級毒品海洛因及第二級毒品大麻。嗣先於八十九年六
    月十四日凌晨零時許在桃園縣桃園市○○路八十九號二樓其住處，為警查獲，並
    扣得前開海洛因十一包（起訴書誤載為六包）毛重共計二十六‧七公克（合計淨
    重十七‧七七公克、包裝重八‧四九公克）、安非他命六小包毛重共計一０五‧
    四公克（合計淨重九九‧一０公克、包裝重三‧六七公克）、與本案無關之注射
    針筒四支、電子秤一個、分裝袋五十個、吸食器一組、現金新台幣七萬三千，九
    百五十元及行動電話三具；復於同年十月三日下午十五時三十分許，在桃園縣桃
    園市富貴庭園西餐廳攜帶金錢欲向綽號「三哥」之成年男子購買毒品，交易價格
    未談攏，前往西餐廳停車場開車欲離去之際為警查獲，旋於二十時二十分許，循
    線在桃園縣中壢市○○路○段四六三巷五號二樓丁○○住處，扣得前開海洛因一
    包毛重共計一‧七公克（淨重一‧一九公克、包裝重０‧八九公克）、安非他命
    一小包毛重共計一一‧二公克（淨重一０‧０五七三公克）及大麻一包毛重三‧
    二公克（淨重二‧八四公克、包裝重０‧三四公克）、與本案無關之吸食器一組
    、電子秤一個、分裝袋一百一十二個、注射針筒四支、制式六五步槍子彈二十發
    、改造九二手槍一把、彈匣一個（槍彈部分由本院另案審理）。
二、案經桃園縣警察局中壢分局報告台灣桃園地方法院檢察署檢察官偵查起訴及桃園
    縣警察局八德分局報告台灣桃園地方法院檢察署檢察官移送併辦。
    理    由
一、右揭事實被告丁○○迭次於偵查及本院調查、審理時坦承不諱，核與證人即被告
    之女友甲○○於本院審理時證述，綽號「臭豬仔」如何於上開時、地毒寄放於伊
    與被告同居位於桃園縣桃園市○○路八十九號二樓被告之住處之情相符，復有扣
    案之上開海洛因及安非他命及大麻等毒品，在卷可稽，且被告第一次為警查獲扣
    案之上開疑似海洛因及安非他命，經分別送請法務部調查局鑑定結果，分別為海
    洛因十一包（起訴書誤載為六包）毛重共計二十六‧七公克（合計淨重十七‧七
    七公克、包裝重八‧四九公克）、安非他命六小包毛重共計一０五‧四公克（合
    計淨重九九‧一０公克、包裝重三‧六七公克），此有各該局00000000
    、00000000號鑑定通知書各乙紙可佐，第二次為警查獲之疑似安非他命
    ，經送請憲兵司令部刑事鑑驗中心鑑定結果為安非他命一小包毛重共計一一‧二
    公克（淨重一０‧０五七三公克）有該部八十九年十二月十五日（８９）綱得字
    第一六九七九號鑑驗通知書一紙附卷可稽，另送驗疑似海洛因及大麻，經分別送
    請法務部調查局鑑定結果，分別為海洛因一包毛重共計一‧七公克（淨重一‧一
    九公克、包裝重０‧八九公克）、大麻一包毛重三‧二公克（淨重二‧八四公克
    、包裝重０‧三四公克），此有各該局00000000、00000000號
    鑑定通知書各乙紙可佐。是本件被告持有毒品海洛因、大麻及寄藏安非他命行為
    之事證明確，犯行洵堪認定。
二、查「安非他命類」 (Amphetamine-like)藥品，前經行政院衛生署於六十九年十
    二月八日以衛署藥字第三０一一二四號公告禁止輸入、製造及寄藏，而屬藥事法
    所稱之禁藥後。被告上開寄藏禁藥安非他命及持有毒品海洛因、大麻，核其所為
    係犯藥事法第八十三條第一項之寄藏禁藥罪及毒品危害防制條例第十一條第一項
    、第二項之持有第一級及第二級毒品毒品罪。公訴人起訴犯罪事實雖認被告與綽
    號「臭豬仔」之成年男子，先由「臭豬仔」提供第一級毒品海洛因及第二級毒品
    安非他命，並聯絡買主後，再由被告將欲販售之毒品攜帶至約定之地點並收取販
    買款項，二人彼此互有犯意之聯絡及行為之分擔，自八十九年五月十五日起至同
    年六月間止，連續在桃園縣政府肯德基店前及桃園市○○路台西水果行前，以一
    次出售二種毒品海洛因、安非他命半錢八千元、安非他命半兩八千元之代價，販
    毒海洛因、安非他命與綽號「阿賢」、「阿娣」、「黑猴」、「阿貴」、「大象
    」、「阿龍」等人多次，嗣經警查獲，因認被告涉犯毒品危害防制條例第四條第
    一項、第二項之販賣第一級、第二級毒品罪嫌云云。查公訴人以被告涉犯前揭罪
    名，其理由係以被告於警訊中業已供承上情，對於販毒之價格與方法均已供述明
    確，並有為警查獲時之扣案毒品及相關物品可資佐證，資為論據。承辦警員於本
    院審理時查獲綽號「臭豬仔」姓名為乙○○之人，乙○○於八十九年十二月二十
    一日警訊時供稱，「（你綽號為何？）綽號臭豬仔」、「（你販賣毒品給何人？
    ）我都是自己吸食，未販賣毒品」、「（你何時寄放毒品或其他物品在被告租屋
    處？）我從沒有寄放毒品或任何物品在被告住處」、「被告為警查獲的東西是被
    告所有」、「被告女友甲○○於案發當日（八十九年六月十四日十七時許），撥
    我手機稱，請我幫忙，因被告已被抓，要我假裝配合到被告租屋處」等語，有該
    份筆錄附卷可稽，被告及其女友甲○○在本院其後之調查證據時否認乙○○為綽
    號「臭豬仔」之人，可見乙○○是否即為公訴人起訴書所指「臭豬仔」之人，要
    非無疑? 尚難僅憑乙○○前開警訊所述被告女友於被告為警查獲時撥打其電話，
    即遽行推認被告與乙○○有如起訴書所載共同販賣毒品云云，是乙○○前開供述
    ，尚難有何不利被告之認定。且此外，綜觀遍覽全卷並無綽號「阿賢」、「阿娣
    」、「黑猴」、「阿貴」、「大象」、「阿龍」等人之真實姓名住居所等資料，
    以供本院憑以調查，實無法僅以被告於警訊之陳述，即據以認定「臭豬仔」、被
    告有將毒品海洛、安非他命販賣予綽號「阿賢」、「阿娣」、「黑猴」、「阿貴
    」、「大象」、「阿龍」等人之犯意及行為？綽號「阿賢」、「阿娣」、「黑猴
    」、「阿貴」、「大象」、「阿龍」等人有向「臭豬仔」購買海洛、安非他命？
    被告固然持有毒品海洛因、安非他命，惟持有之原因甚多，無法僅以單純持有毒
    品，即遽行率爾推論被告具有販賣毒品之行為。此外，並無其他積極證據足以證
    明被告有販賣毒品之行為，應不得僅憑被告先後持有上開扣案物之事實，據以認
    定被告有販賣毒品之行為，公訴人認被告係犯毒品危害防制條例第四條第一項、
    第二項之販賣第一級、第二級毒品罪，容有未洽，惟因其起訴之基本社會事實同
    一，本院仍得予以審判，並應變更檢察官之起訴法條。被告持有安非他命之低度
    行為，應為寄藏之高度行為所吸收，不另論罪。被告先於八十九年六月十三日以
    一行為同時寄藏禁藥安非他命及持有毒品海洛因，後於同年十月三日以一行為同
    時寄藏安非他命、持有海洛因及大麻，均為想像競合犯，應各從一重之寄藏禁藥
    罪處斷。被告先後二次寄藏禁藥安非他命犯行，時間緊接，方法相同，觸犯構成
    要件相同之罪名，顯係基於概括犯意為之，為連續犯，以一罪論，應依法加重其
    刑。又公訴人雖僅就被告於八十九年六月十三日起寄藏安非他命、持有海洛因之
    犯行提起公訴，並未論及被告於八十九年十月三日寄藏安非他命、持有海洛因、
    大麻之犯行，然該部分事實與起訴之事實既具有連續犯裁判上一罪之關係，應為
    起訴效力所及，本院自應併予審理。被告具如事實欄所示之刑案犯罪科刑及執行
    紀錄，有台灣高等法院被告全國前案紀錄表一份附卷可參，其經有期徒刑執行完
    畢後，五年內再犯有期徒刑以上之本罪，應論以累犯，依法加重其刑，並依法遞
    加之。爰審酌被告犯罪動機、目的、行為手段、所生危害及其犯罪後態度等一切
    情狀，量處如主文所示之刑。
三、扣案海洛因十一包毛重共計二十六‧七公克（合計淨重十七‧七七公克、包裝重
    八‧四九公克）、安非他命六小包毛重共計一０五‧四公克（合計淨重九九‧一
    ０公克、包裝重三‧六七公克）、海洛因一包毛重一‧七公克（淨重一‧一九公
    克、包裝重０‧八九公克）、安非他命一小包毛重共計一一‧二公克（淨重一０
    ‧０五七三公克）及大麻一包毛重三‧二公克（淨重二‧八四公克、包裝重０‧
    三四公克），分別為查獲之第一級毒品、第二級毒品，應依毒品危害防制條例第
    十八條第一項前段宣告沒收銷燬；至其他扣案物品注射針筒四支、電子秤一個、
    分裝袋五十個、吸食器一組、現金新台幣七萬三千九百五十元、行動電話三具、
    吸食器一組、電子秤一個、分裝袋一百一十二個、注射針筒四支、制式六五步槍
    子彈二十發、改造九二手槍一把、彈匣一個等物，核均予被告持有毒品之犯行無
    涉，毋庸宣告沒收，附此敘明。
據上論斷，應依刑事訴訟法第二百九十九條第一項前段、第三百條、藥事法第八十三
條第一項、毒品危害防制條例第十一條第一項、第二項、第十八條第一項前段、刑法
第十一條、第五十六條、第五十五條、第四十七條，判決如主文。
本案經檢察官蔡正雄到庭執行職務。
中      華      民      國    九十      年      八      月     十四     日
                                  臺灣桃園地方法院刑事第六庭
                                      法  官   黃永定
右正本證明與原本無異。
如不服本判決，應於判決送達後十日內向本院提出上訴狀( 應附繕本 )，上訴於
臺灣高等法院。
                                      書記官   陳月桂
中      華      民      國    九十      年      八      月     十四     日
附論罪科刑依據之法條：
藥事法第八十三條第一項
明知為偽藥或禁藥，而販賣、供應、調劑、運送、寄藏、牙保、轉讓或意圖販賣而陳
毒品危害防制條例第十一條
持有第一級毒品者，處三年以下有期徒刑、拘役或新台幣五萬元以下罰金。
持有第二級毒品者，處二年以下有期徒刑、拘役或新台幣三萬元以下罰金。


司法院資訊處製作；財團法人民間司法改革基金會備份。
